---
output:
  html_document: default
  pdf_document: default
---

#IMPORT DATASET
```{r}
data <- read.csv("03 encoding.csv", stringsAsFactors = F)
dim(data)
```

#AGGIUSTAMENTO VARIABILI
```{r}
data$grado_divertimento_allenamento <- data$grado_divertimento_allenamento + 1
data$personalita_competitiva <- data$personalita_competitiva + 1
data$frequenza_settimanale <- data$frequenza_settimanale + 1
head(data$tempo_casa_struttura_sportiva_piedi)
```

#PRODOTTO TRA FREQUENZA SETTIMANALE E DISPONIBILITA' ACCOMPAGNAMENTO GENITORI
(1 volta, No) --> 0
(2 volte, No) --> 0
(3 volte, No) --> 0
(Più di 3 volte, No) --> 0
(1 volta, Si) --> 1
(2 volte, Si) --> 2
(3 volte, Si) --> 3
(più di 3 volte, Si) --> 4
```{r}
data$frequenza_accompagnamento_genitori <- data$frequenza_settimanale * data$disponibilita_accompagnamento_genitori
table(data$frequenza_accompagnamento_genitori)
```

#MODELLO BASE
```{r}
model <- lm(dropout ~ grado_divertimento_allenamento + personalita_competitiva + agonismo + frequenza_accompagnamento_genitori, data=data)
summary(model)
```

#STRUMENTO ENDOGENO?
```{r}
model <- lm(dropout ~ grado_divertimento_allenamento + personalita_competitiva + agonismo + frequenza_accompagnamento_genitori + tempo_casa_struttura_sportiva_piedi, data=data)
summary(model)
```

```{r}
data[data$tempo_casa_struttura_sportiva_piedi==0, ]$tempo_casa_struttura_sportiva_piedi <- "< 15 minuti"
data[data$tempo_casa_struttura_sportiva_piedi==1, ]$tempo_casa_struttura_sportiva_piedi <- "15 minuti"
data[data$tempo_casa_struttura_sportiva_piedi==2, ]$tempo_casa_struttura_sportiva_piedi <- "tra 15 minuti e 1 ora"
data[data$tempo_casa_struttura_sportiva_piedi==3, ]$tempo_casa_struttura_sportiva_piedi <- "1 ora"
data[data$tempo_casa_struttura_sportiva_piedi==4, ]$tempo_casa_struttura_sportiva_piedi <- "> 1 ora"
```

#VERIFICO LA CORRELAZIONE DELLO STRUMENTO CON LA VARIABILE STRUMENTATA (RILEVANZA)
```{r}
model2 <- lm(frequenza_accompagnamento_genitori ~ tempo_casa_struttura_sportiva_piedi, data=data)
summary(model2)
```

#I stadio
```{r}
stage1 <- lm(frequenza_accompagnamento_genitori ~ grado_divertimento_allenamento + personalita_competitiva + agonismo +tempo_casa_struttura_sportiva_piedi, data)
summary(stage1)
```

#II stadio
```{r}
stage2 <- lm(dropout ~ grado_divertimento_allenamento + personalita_competitiva + agonismo + fitted(stage1), data)
summary(stage2)
```

#2SLS
#frequenza_accompagnamento_genitori = frequenza_settimanale * disponibilita_accompagnamento_genitori)
```{r}
library(AER)

reg.iv <- ivreg(dropout ~ grado_divertimento_allenamento + personalita_competitiva + agonismo + frequenza_accompagnamento_genitori | grado_divertimento_allenamento + personalita_competitiva + agonismo + tempo_casa_struttura_sportiva_piedi, data=data)

summary(reg.iv, diagnostics = TRUE)
```